臺灣屏東地方法院刑事裁定　　　　　　　　　　　　　　　九十年度自字第三四號
　　自　訴　人　甲○○
　　自　訴　人　丁○○
　　右　二　人
　　被　　　告　乙○○
　　被　　　告　丙○○
右列被告因背信等案件，經自訴人提起自訴，本院裁定如左：
    主  文
本件自訴駁回。
    理  由
一、自訴意旨略以如後附自訴狀影本所載。
二、按法院或受命推事，於第一次審判期日前，訊問自訴人、被告及蒐集或調查證據
    後，發見案係民事，並認為案件有刑事訴訟法第二百五十二條至第二百五十四條
    之情形者，得以裁定駁回自訴，同法第三百二十六條第一項、第三項定有明文。
    又刑法第一百三十九條之違背查封效力罪，以行為人有損壞、除去或污穢公務員
    所施之封印或查封之標示，或為違背其效力之行為為要件；又刑法上之侵占罪，
    以侵占自己持有他人之物為構成要件，合夥人之出資，為合夥人全體之公同共有
    ，合夥人退夥時，其公同共有權即行喪失，縱退夥人與他合夥人間結算後尚有出
    資償還請求權，而在未償還以前仍屬於他合夥人之公同共有，並非於退夥時當然
    變為退夥人之物，他合夥人不履行償還義務，並非將其持有他人之物易為不法所
    有，自不生侵占問題（最高法院二十八年上字第二三七六號判例參照）；再刑法
    第三百四十二條之背信罪，以有取得不法利益或損害本人利益之意圖為必要，若
    無此意圖，即屬缺乏意思要件，縱有違背任務之行為，並致生損害於本人之財產
    或其他利益，亦難律以本條之罪（最高法院三十年度上字第一二一０號判例參照
    ）。
三、本件訊據被告乙○○、丙○○堅決否認有何違背查封效力、侵占及背信之犯行，
    被告乙○○辯稱：我與自訴人甲○○合夥經營屏東考友上補習班後，即合法使用
    考友上之商標與名稱，但因甲○○不繼續提供教材與師資，致該補習班無法經營
    ，乃於九十年二月二十日申請更名為全錄補習班，但設立人沒有變更，一切財物
    也沒有轉讓予丙○○；屏東考友上補習班自始自終均由本人現金出資，自訴人丁○○並沒有出資，已非股東等語。被告丙○○則辯稱：自訴人二人我並不認識，
    我是受雇於被告乙○○管理補習班等語。
四、經查：本件自訴人二人指訴被告等涉有違背查封效力、侵占及背信犯行，雖據其
    提出本院假扣押裁定、強制執行通知函、全錄補習班喬遷啟事、契約書各一份（
    以上均為影本）及照片二幀附卷佐證，惟自訴人始終無法提出被告乙○○將位於
    屏東市○○路二四號建物內查封之物品轉賣予被告丙○○之證據。再參酌雙方就
    本件已達成和解，並由自訴人向本院撤回自訴（本件非屬告訴或請求乃論之案件
    ，不得撤回自訴）陳稱：因被告與自訴人業已就雙方之合夥糾葛澄清誤會，應無
    蓄意脫產及侵佔合夥財產之意圖等語，此有撤回自訴狀一紙在卷為證，是應可認
    被告二人所為與刑法第一百三十九條之違背查封效力罪、第三百三十五條第一項
    之侵占罪、第三百四十二條第一項背信罪之犯罪構成要件有間，本件應屬民事債
    務糾葛。本院依訊問及調查證據結果，認自訴人等所指被告二人所涉之前揭犯行
    ，犯罪嫌疑尚屬不足，無進行審判程序之必要，依首開規定及說明，自應依法裁
    定駁回自訴。
據上論結，依刑事訴訟法第三百二十六條第三項、第二百五十二條第十款，裁定如主
文。
中      華      民      國      九十一    年    十一      月    五      日
                                      臺灣屏東地方法院刑事第五庭
                                          法  官   羅森德
右正本證明與原本無異。
對於本裁定如有不服應於收受送達後五日內向本院提出抗告書狀上訴於台灣高等法院
高雄分院並按他造當事人之人數附具繕本。
                                          書記官   劉音利
中      華      民      國      九十一    年    十一      月    五      日
